ladina.aff
FLAG num
# futurum I indicativi passivi
SFX 10046 Y 6
SFX 10046 ō ar     .   is:1sg is:fut. I ind. pass.
SFX 10046 ō ēris   .   is:2sg is:fut. I ind. pass.
SFX 10046 ō ētur   .   is:3sg is:fut. I ind. pass.
SFX 10046 ō ēmur   .   is:1pl is:fut. I ind. pass.
SFX 10046 ō ēminī  .   is:2pl is:fut. I ind. pass.
SFX 10046 ō entur  .   is:3pl is:fut. I ind. pass.
# praesens coniunctivi activi
SFX 10047 Y 6
SFX 10047 ō am      . is:1sg is:praes. con. act.
SFX 10047 ō ās      . is:2sg is:praes. con. act.
SFX 10047 ō at      . is:3sg is:praes. con. act.
SFX 10047 ō āmus    . is:1pl is:praes. con. act.
SFX 10047 ō ātis    . is:2pl is:praes. con. act.
SFX 10047 ō ant     . is:3pl is:praes. con. act.
## perfecti tüvest moodustatakse
# perfectum indicativi activi
SFX 1014  Y 6
SFX 1014 0 0     . is:1sg is:perf. ind. act.
SFX 1014 ī istī  . is:2sg is:perf. ind. act.
SFX 1014 ī it    . is:3sg is:perf. ind. act.
SFX 1014 ī imus  . is:1pl is:perf. ind. act.
SFX 1014 ī istis . is:2pl is:perf. ind. act.
SFX 1014 ī ērunt . is:3pl is:perf. ind. act.
# plusquamperfectum indicativi activi
SFX 10141 Y 6
SFX 10141 ī eram   . is:1sg is:plusquamperf. ind. act.
SFX 10141 ī erās   . is:2sg is:plusquamperf. ind. act.
SFX 10141 ī erat   . is:3sg is:plusquamperf. ind. act.
SFX 10141 ī erāmus . is:1pl is:plusquamperf. ind. act.
SFX 10141 ī erātis . is:2pl is:plusquamperf. ind. act.
SFX 10141 ī erant  . is:3pl is:plusquamperf. ind. act.
# futurum II indicativi activi
SFX 10142 Y 6
SFX 10142 ī erō    . is:1sg is:fut. II ind. act.
SFX 10142 ī eris   . is:2sg is:fut. II ind. act.
SFX 10142 ī erit   . is:3sg is:fut. II ind. act.
SFX 10142 ī erimus . is:1pl is:fut. II ind. act.
SFX 10142 ī eritis . is:2pl is:fut. II ind. act.
SFX 10142 ī erint  . is:3pl is:fut. II ind. act.
# perfectum coniunctivi activi
SFX 10143 Y 6
SFX 10143 ī erim   . is:1sg is:perf. con. act.
SFX 10143 ī eris   . is:2sg is:perf. con. act.
SFX 10143 ī erit   . is:3sg is:perf. con. act.
SFX 10143 ī erimus . is:1pl is:perf. con. act.
SFX 10143 ī eritis . is:2pl is:perf. con. act.
SFX 10143 ī erint  . is:3pl is:perf. con. act.
# plusquamperfectum coniunctivi activi
SFX 10144 Y 6
SFX 10144 ī issem   . is:1sg is:plusquamperf. con. act.
SFX 10144 ī issēs   . is:2sg is:plusquamperf. con. act.
SFX 10144 ī isset   . is:3sg is:plusquamperf. con. act.
SFX 10144 ī issēmus . is:1pl is:plusquamperf. con. act.
SFX 10144 ī issētis . is:2pl is:plusquamperf. con. act.
SFX 10144 ī issent  . is:3pl is:plusquamperf. con. act.
## perfekti passiivi tüvest moodustatakse
# @todo: eraldada deverbaalid ja part perf pass eraldi reeglitesse
#   deverbaale # deverbaalid on eraldi reeglis 1020
#   participium perfecti passivi
SFX 1024 Y   7
SFX 1024 0   0/1,1020    . 
SFX 1024 um  us/1,10004  .  is:part. perf. pass. is:masc
SFX 1024 um  0/1,10005   .  is:part. perf. pass. is:masc
SFX 1024 um  a/1,10002   .  is:part. perf. pass. is:fem
SFX 1024 um  0/1,10003   .  is:part. perf. pass. is:fem
SFX 1024 um  um/1,10008  .  is:part. perf. pass. is:neutr
SFX 1024 um  0/1,10009   .  is:part. perf. pass. is:neutr
#   participium futuri passivi
SFX 10241 Y   6
SFX 10241 um  ūrus/1,10004  .  is:part. fut. pass. is:masc
SFX 10241 um  ūr/1,10005    .  is:part. fut. pass. is:masc
SFX 10241 um  ūra/1,10002   .  is:part. fut. pass. is:fem
SFX 10241 um  ūr/1,10003    .  is:part. fut. pass. is:fem
SFX 10241 um  ūrum/1,10008  .  is:part. fut. pass. is:neutr
SFX 10241 um  ūr/1,10009    .  is:part. fut. pass. is:neutr
## infinitiivi tüvest moodustatakse
# imperatiiv praesens activ
SFX 1034 Y   3
SFX 1034 0   0   .  is:inf. praes. act.
SFX 1034 re  0   .  is:imp. praes. act. is:2sg
SFX 1034 re  te  .  is:imp. praes. act. is:2pl
# imperfectum coniunctivi activi
SFX 10340 Y 6
SFX 10340 e em      . is:1sg is:imperf. con. act.
SFX 10340 e ēs      . is:2sg is:imperf. con. act.
SFX 10340 e et      . is:3sg is:imperf. con. act.
SFX 10340 e ēmus    . is:1pl is:imperf. con. act.
SFX 10340 e ētis    . is:2pl is:imperf. con. act.
SFX 10340 e ent     . is:3pl is:imperf. con. act.


### Derivatsioone ehk sõnatuletused
## deverbaalid
SFX 1020 Y     9
SFX 1020 tum   tor    tum         is:masc ds:deverbaal+tegija
SFX 1020 tum   trix   tum         is:fem ds:deverbaal+tegija
SFX 1020 tum   tiō    tum         ds:deverbaal+tegevuse-toimumine-tulemus
SFX 1020 tum   tus    [aoeuiy]um  ds:deverbaal+tegevuse-toimumine-tulemus
SFX 1020 tum   sus    ^[aoeuiy]um ds:deverbaal+tegevuse-toimumine-tulemus
SFX 1020 um    ūra    um          ds:deverbaal+tegevuse-viis-tulemus
SFX 1020 ctum  culum  ctum        ds:deverbaal+vahend
SFX 1020 ̄tum   mentum ̄tum         ds:deverbaal+vahend
SFX 1020 tum   tōrium tum         ds:deverbaal+koht-tegevusele





###### declinatsioonid
# declinatio I singularis
SFX 10002 Y 7
SFX 10002 0 0         . is:nom is:sg
SFX 10002 a ae        . is:gen is:sg
SFX 10002 a ae        . is:dat is:sg
SFX 10002 a am        . is:acc is:sg
SFX 10002 a ā         . is:abl is:sg
SFX 10002 0 0         . is:voc is:sg
SFX 10002 a 0/1,10003 . 

# declinatio I pluralis
SFX 10003 Y 6
SFX 10003 0 ae    . is:nom is:pl
SFX 10003 0 ārum  . is:gen is:pl
SFX 10003 0 īs    . is:dat is:pl
SFX 10003 0 ās    . is:acc is:pl
SFX 10003 0 īs    . is:abl is:pl
SFX 10003 0 ae    . is:voc is:pl

# declinatio II tüüpsõna servus
SFX 10004 Y   8
SFX 10004 0   0         .       is:nom is:sg
SFX 10004 us  ī         .       is:gen is:sg
SFX 10004 us  ō         .       is:dat is:sg
SFX 10004 us  um        .       is:acc is:sg
SFX 10004 us  ō         .       is:abl is:sg
SFX 10004 us  0         ius     is:voc is:sg
SFX 10004 us  e         [^i]us  is:voc is:sg
SFX 10004 us  0/1,10005 .       

# declinatio II tüüpsõna liber
SFX 10006 Y  7
SFX 10006 0  0          . is:nom is:sg
SFX 10006 er rī         . is:gen is:sg
SFX 10006 er rō         . is:dat is:sg
SFX 10006 er rum        . is:acc is:sg
SFX 10006 er rō         . is:abl is:sg
SFX 10006 er er         . is:voc is:sg
SFX 10006 er r/1,10005  .       

# declinatio II tüüpsõna puer
SFX 10007 Y 7
SFX 10007 0 0         . is:nom is:sg
SFX 10007 0 ī         . is:gen is:sg
SFX 10007 0 ō         . is:dat is:sg
SFX 10007 0 um        . is:acc is:sg
SFX 10007 0 ō         . is:abl is:sg
SFX 10007 0 0         . is:voc is:sg
SFX 10007 0 0/1,10005 . 

# declinatio II pluralis masculinus
SFX 10005 Y  6
SFX 10005 0  ī    . is:nom is:pl
SFX 10005 0  ōrum . is:gen is:pl
SFX 10005 0  īs   . is:dat is:pl
SFX 10005 0  ōs   . is:acc is:pl
SFX 10005 0  īs   . is:abl is:pl
SFX 10005 0  ī    . is:voc is:pl

# declinatio II tüüpsõna verbum
SFX 10008 Y  7
SFX 10008 0  0         . is:nom is:sg
SFX 10008 um ī         . is:gen is:sg
SFX 10008 um ō         . is:dat is:sg
SFX 10008 um um        . is:acc is:sg
SFX 10008 um ō         . is:abl is:sg
SFX 10008 um um        . is:voc is:sg
SFX 10008 um 0/1,10009 . 

# declinatio II pluralis neutr
SFX 10009 Y  6
SFX 10009 0  a    . is:nom is:pl
SFX 10009 0  ōrum . is:gen is:pl
SFX 10009 0  īs   . is:dat is:pl
SFX 10009 0  a    . is:acc is:pl
SFX 10009 0  īs   . is:abl is:pl
SFX 10009 0  a    . is:voc is:pl






### adiectiva declinatio I, II
# adiectiva tüüpsõna bonus
# esimesed kolm on singularis, järgmised kolm on pluralis
SFX 11001 Y 6
SFX 11001 us a/1,10002  . is:fem
SFX 11001 us us/1,10004 . is:masc
SFX 11001 us um/1,10008 . is:neutr
SFX 11001 us 0/1,10003  . is:fem
SFX 11001 us 0/1,10005  . is:masc
SFX 11001 us 0/1,10009  . is:neutr

# adiectiva tüüpsõna pulcher
# esimesed kolm on singularis, järgmised kolm on pluralis
SFX 11002 Y  6
SFX 11002 er ra/1,10002  . is:fem
SFX 11002 0  0/1,10006   . is:masc
SFX 11002 er rum/1,10008 . is:neutr
SFX 11002 er r/1,10003   . is:fem
SFX 11002 er r/1,10005   . is:masc
SFX 11002 er r/1,10009   . is:neutr
